# 请教陈版，企业会计准则讲解中关于股份支付的规定与计学撮要的差异

提问人：shmilmicky 时间：2020-11-24 14:42:00
请教陈版，前两天翻看计学撮要，关于股份支付的问题，计学撮要上面写的是“职工无权在等待期内取得股利的”，准则讲解上写的是“职工无权在等待期内取得股份的”，取得股利就很好理解了， 取得股份有点难懂，想请问下正确的应该是什么？

回答人：chenyiwei
IFRS2.B3：For example, if the employee is not entitled to receive dividends during the vesting periodif the employee is not entitled to receive dividends during the vesting period, this factor shall be taken into account when estimating the fair value of the shares granted. Similarly, if the shares are subject to restrictions on transfer after vesting date, that factor shall be taken into account, but only to the extent that the post-vesting restrictions affect the price that a knowledgeable, willing market participant would pay for that share. For example, if the shares are actively traded in a deep and liquid market, post-vesting transfer restrictions may have little, if any, effect on the price that a knowledgeable, willing market participant would pay for those shares. Restrictions on transfer or other restrictions that exist during the vesting period shall not be taken into account when estimating the grant date fair value of the shares granted, because those restrictions stem from the existence of vesting conditions, which are accounted for in accordance with paragraphs 19–21.
因此，原文应当是“如果职工无权在等待期内取得股利的”。